臺灣高等法院高雄分院刑事判決
111年度上訴字第395號
上  訴  人  
即  被  告  張乃中



選任辯護人  蔡祥銘律師 (法扶律師)
            蔡晉祐律師 (法扶律師)
            徐萍萍律師 (法扶律師)
上列上訴人因毒品危害防制條例等案件，不服臺灣屏東地方法院
110年度訴字第170號，中華民國111年3月17日第一審判決（起訴
案號：臺灣屏東地方檢察署109年度偵緝字第288號、109年度偵
字第6887、7839、8356、8404、8427、110年度偵字第1687號）
，提起上訴，本院判決如下：
    主  文
上訴駁回。
    事實及理由
一、程序部分
　㈠本院審判範圍
　⒈按上訴得明示僅就判決之刑、沒收或保安處分一部為之，修
    正後刑事訴訟法第348條第3項定有明文。參諸同條第1項後
    段及第3項規定之立法理由，上訴人就未提出具體理由聲明
    上訴部分，並無請求撤銷、變更原判決之意，自無再擬制視
    為全部上訴之必要；為尊重當事人設定攻防之範圍，並減輕
    上訴審審理之負擔，容許上訴權人僅針對刑、沒收或保安處
    分一部提起上訴，其未表明上訴之認定犯罪事實部分，固不
    在第二審之審判範圍。惟刑事訴訟第二審為覆審制，不因刑
    事訴訟法第348條第3項規定修正而有不同，第二審法院仍應
    就是否符合一部上訴規定進行審查，審查後如發現一部上訴
    所涉及之部分，於事實上及法律上均無從與未經上訴部分獨
    立判斷且其內在關連亦無法分割時，仍不得准以一部上訴為
    之；如無前述例外情形，於兼及保障上訴人之上訴權、當事
    人之程序利益及尊重當事人設定之攻防範圍考量，避免上訴
    人因而受突襲判決之不利益結果發生，而符合刑事訴訟法第
    348條第3項所定之一部上訴規定時，未表明上訴之犯罪事實
    部分，即不在第二審之審判範圍，對於原審未經上訴部分，
    則產生判決一部確定力或程序內部之一部拘束力，上級審應
    受原審認定之拘束而不再予以審查及評價，並本於訴訟經濟
    原則，亦不就原審未經上訴部分重予調查及辯論。
　⒉經查：上訴人即被告張乃中（下稱被告）因違反毒品危害防
    制條例販賣第二級毒品罪及損壞公務員職務上掌管之物品罪
    ，經原審判處罪刑後提起上訴，本院審查被告所提起之上訴
    理由狀之文義及內容，均未就上開犯罪事實、罪名、沒收及
    追徵不服，僅就損壞公務員職務上掌管之物品罪之宣告刑及
    定應執行刑部分提起上訴（見本院卷第15至16、21至23、85
    頁），復經本院於準備程序時闡明刑事訴訟法第348條第3項
    一部上訴之意旨，被告及其辯護人均明示本案僅就原審判決
    之刑部分為一部上訴，並就該等一部上訴應予調查之證據方
    法表示意見，有準備程序筆錄可查（見本院卷第85至87頁）
    ，本院並於審判程序時再予確認，有審判程序筆錄可稽（見
    本院卷第117頁）。依據前開說明，被告係依刑事訴訟法第3
    48條第3項規定，明示就原審判決損壞公務員職務上掌管之
    物品罪之宣告刑及定應執行刑部分提起一部上訴，而為本院
    審判範圍；原審就損壞公務員職務上掌管之物品罪之犯罪事
    實及罪名，違反毒品危害防制條例販賣第二級毒品罪之犯罪
    事實、罪名、各罪宣告刑、沒收及追徵部分，則產生判決一
    部確定力或所謂程序內部之一部拘束力，不在本院審判範圍
    ，是不在本院審判範圍部分本院亦不予以調查，應予敘明。
  ㈡證據能力部分
　　按被告以外之人於審判外之陳述，雖不符刑事訴訟法第159
    條之1至之4等4條之規定，而經當事人於審判程序同意作為
    證據，法院審酌該言詞陳述或書面陳述作成時之情況，認為
    適當者，亦得為證據，同法第159條之5第1項定有明文。本
    判決一部上訴所引用之證據資料屬於被告以外之人於審判外
    之言詞、書面陳述，查無符合同法第159條之1至之4之情形
    ，並基於當事人進行主義中之處分主義，藉由當事人等同意
    之訴訟行為，與法院之介入審查其適當性要件，將原不得為
    證據之傳聞證據，賦予其證據能力。查本案一部上訴所引用
    之卷內被告以外之人於審判外之陳述，業據檢察官、被告及
    其辯護人於本院審理時同意有證據能力(見本院卷第89頁)，
    且本院審酌上開證據作成時之情況，尚無不當取供或違反自
    由意志而陳述等情形，並均與本案待證事實具有重要關聯性
    ，認為以之作為本案之證據確屬適當，自均具有證據能力，
    而得採為認定被告犯罪事實之證據。
　㈢本案經本院審理結果，認被告犯損壞公務員職務上掌管之物
    品罪，處有期徒刑8月，另犯附件附表所示毒品危害防制條
    例販賣第二級毒品罪共12罪及其各罪宣告刑、沒收及追徵，
    應執行有期徒刑8年6月，認事用法及量刑均無不當，應予維
    持，並引用第一審判決書記載之事實、證據及理由如附件。
二、被告上訴意旨略以：㈠被告觸犯刑法第138條妨害公務罪部分
    ，係因為脫免逮捕之原因所造成，被告面臨警員之逮捕，意
    圖脫逃，乃人之常情，脫免逮捕之過程，縱有違反法律之情
    形，罪責並非重大，尚非不可原諒，原審就被告妨害公務罪
    部分，量處有期徒刑8月，實有量刑過重之情形。㈡被告所犯
    販賣第二級毒品罪之犯罪時間集中，犯罪態樣相同，犯罪所
    得金額不高，其罪責應不致過重，惟原審於判決理由中，論
    罪科刑時，卻誤認被告有販賣海洛因之情形，判決理由稱：
    「審酌被告漠視法令禁制，而為前述之販賣海洛因及轉讓、
    施用甲基安非他命等犯行，助長施用毒品惡習」（見原審判
    決第5頁倒數第3行以下），對事實有所誤認，致適用上開多
    數犯罪責任遞減原則之下，仍定高達8年6月之執行刑。原審
    判決除有主文與理由之矛盾外，亦有據此量定執行刑過重之
    情形。為此提起上訴，請求判處較輕之刑（見本院卷第15至
    16、21至23、121至123、127至129頁）。　　
三、第二審判決書，得引用第一審判決書所記載之事實、證據及
     理由，對案情重要事項第一審未予論述，或於第二審提出
    有 利於被告之證據或辯解不予採納者，應補充記載其理由
    ，刑 事訴訟法第373條定有明文。經查：
　㈠被告犯損壞公務員職務上掌管之物品罪之宣告刑是否過重部
    分：
　⒈按法院為刑罰裁量時，除應遵守平等原則、保障人權之原則
    、重複評價禁止原則，以及刑法所規定之責任原則，與各種
    有關實現刑罰目的與刑事政策之規範外，更必須依據犯罪行
    為人之個別具體犯罪情節、所犯之不法與責任之嚴重程度，
    以及行為人再社會化之預期情形等因素，在正義報應、預防
    犯罪與協助受刑人復歸社會等多元刑罰目的間尋求平衡，而
    為適當之裁量。又關於刑之量定，係實體法賦予法院得依職
    權裁量之事項，苟已以行為人之責任為基礎，審酌刑法第57
    條各款所列事項而未逾越法律所規定之範圍，或濫用其權限
    ，即不得任意指摘為違法或不當。
　⒉經查：原審判決已詳為說明被告犯損壞公務員職務上掌管之
    物品罪判處有期徒刑8月刑罰裁量之理由（見本院卷第6頁第
    1行至第3行），經核確屬合法妥適。本院復查：被告所犯上
    開罪名之具體行為情狀，係開車衝撞4名員警及警用偵防車
    ，並於逮捕過程中與員警發生拉扯且致部分員警受傷，而警
    用偵防車亦有多處損壞，犯罪情節難謂不重大，原審因而判
    處有期徒刑8月，並無違誤，上訴意旨徒以前詞主張被告此
    部分之宣告刑量刑過重，顯無理由。
　㈡應執行刑部分：
　⒈按數罪併罰之定應執行之刑，係出於刑罰經濟與責罰相當之
    考量，並非予以犯罪行為人或受刑人不當之利益，相較於刑
    法第57條所定科刑時應審酌之事項係對一般犯罪行為之裁量
    ，定應執行刑之宣告，乃對犯罪行為人本身及所犯各罪之間
    的總檢視，除應考量行為人所犯數罪反應出之人格特性，並
    應權衡審酌行為人之責任與整體刑法目的及相關刑事政策，
    在量刑權之法律拘束性原則下，依刑法第51條第5款之規定
    ，採限制加重原則，以宣告各刑中之最長期為下限，各刑合
    併之刑期為上限，但不得逾30年，資為量刑自由裁量權之外
    部界限，並應受法秩序理念規範之比例原則、平等原則、責
    罰相當原則、重複評價禁止原則等自由裁量權之內部抽象價
    值要求界限之支配，使以輕重得宜，罰當其責，俾符合法律
    授與裁量權之目的，以區別數罪併罰與單純數罪之不同，兼
    顧刑罰衡平原則。
　⒉查原審就被告所犯上開13罪定應執行刑為有期徒刑8年6月，
    並未踰越刑法第51條第5款所定法律之外部性界限。而被告
    其中12次犯行之類型均屬販賣甲基安非他命，侵害法條之規
    範保護目的及法益類型固屬同一，然以12次犯行之總刑度已
    逾有期徒刑30年甚多，所犯13罪全部各刑合併之刑期總計為
    有期徒刑44年8月，原審就被告所犯13罪定應執行刑為有期
    徒刑8年6月，確已給予極高恤刑優惠，本院審核後符合法律
    授與裁量權之目的，與所適用法規目的之內部性界限無違，
    上訴意旨就此指摘原審定執行刑不當，同無理由。
　㈢至於上訴意旨主張原審判決第5頁第30行以被告「為前述之販
    賣海洛因及轉讓、施用甲基安非他命等犯行」有誤，惟查：
    依據司法院釋字第43號解釋意旨，判決理由顯係文字誤寫，
    而不影響於全案情節與判決之本旨，於判決宣示前尚得依同
    法第40條增刪予以訂正外，其經宣示或送達者，得參照民事
    訴訟法第232條，依刑事訴訟法第199條由原審法院依聲請或
    本於職權以裁定更正。此種文字誤寫，即屬對於全案情節與
    判決本旨不生影響之無害違誤。查本院審查原審判決後，於
    主文、事實及理由欄就被告此部分所為犯行，均係記載「販
    賣第二級毒品罪」，可認原審係就「販賣第二級毒品罪」為
    相應之事實認定、證據調查及刑罰裁量，僅於理由欄刑罰裁
    量之該行部分略有誤載，上開誤寫對本案犯罪事實與他罪區
    辨不生影響，亦未使原審無從據以正確適用法律及刑罰裁量
    ，而僅屬文字誤寫之無害違誤，上訴意旨就此指摘原判決理
    由矛盾，尚無依據，並由本院就原審判決第5頁第30行「為
    前述之販賣海洛因及轉讓、施用甲基安非他命等犯行」部分
    ，更正為「為附表所示各次之販賣甲基安非他命犯行」，附
    此敘明。
　㈣綜上，上訴意旨所指各節，俱無理由，均應駁回。
據上論結，應依刑事訴訟法第373條、第368條，判決如主文。
本案經檢察官鍾佩宇提起公訴，檢察官劉宗慶到庭執行職務。
中　　華　　民　　國　　111 　年　　6 　　月　　29　　日
                  刑事第七庭    審判長法  官  李璧君
                                      法  官  石家禎
                                      法  官  李東柏
以上正本證明與原本無異。
如不服本判決應於收受本判決後20日內向本院提出上訴書狀，其
未敘述上訴理由者並應於提出上訴狀後20日內向本院補提理由書
（均須按他造當事人之人數附繕本）「切勿逕送上級法院」。
中　　華　　民　　國　　111 　年　　6 　　月　　29　　日
　　　　　　　　　　　　　　　　　　　書記官  王紀芸　　
附件
臺灣屏東地方法院刑事判決
            110年度訴字第170號
公　訴　人　臺灣屏東地方檢察署檢察官
被　　　告　張乃中　
選任辯護人　蔡晉祐律師(法扶律師)
　　　　　　徐萍萍律師(法扶律師)
　　　　　　蔡祥銘律師(法扶律師)
上列被告因違反毒品危害防制條例案件，經檢察官提起公訴（10
9年度偵緝字第288號、109年度偵字第6887、7839、8356、8404
、8427號、110年度偵字第1687號），本院判決如下：
    主    文
張乃中犯如附表各編號「主文欄」所示之罪，各處如附表各編號
「主文欄」所示之刑及沒收；又犯損壞公務員職務上掌管之物品
罪，處有期徒刑捌月。應執行有期徒刑捌年陸月。
    犯罪事實
一、張乃中明知甲基安非他命為毒品危害防制條例所管制之第二
    級毒品，不得非法販賣，竟意圖營利，基於販賣第二級毒品
    甲基安非他命之犯意，分別於如附表各編號所示之時間、地
    點，以如附表各編號所示之方式及價格，販賣甲基安非他命
    予如附表各編號所示之人。
二、嗣臺南市政府警察局刑事警察大隊（下稱臺南市刑警大隊）
    員警吳忠賢、謝宗融、黃愉珺及海洋委員會海巡署偵防分署
    屏東查緝隊（下稱海巡署屏東查緝隊）偵查員李志翔於民國
    109年7月15日上午9時42分許，持本院核發之搜索票，至張
    乃中位在屏東縣○○鄉○○路00○0號之居所，欲逮捕並搜索前經
    臺灣屏東地方檢察署發佈通緝之張乃中，張乃中明知上開員
    警吳忠賢等4人分別身著「警察」、「海巡署」之防彈背心
    ，為依法執行職務之警員、偵查員，且停放在其所駕駛車牌
    號碼000-0000號自用小客車車輛前方之車牌號碼0000-00號
    、ABB-3691號偵防車均為員警職務上掌管之警用車輛，竟基
    於對公務員依法執行職務時施強暴及損壞公務員職務上掌管
    物品之犯意，不顧吳忠賢等4人站立在其車輛前方及左右，
    即駕車加速衝撞上開警用偵防車，並於逮捕過程中與員警及
    偵查員發生拉扯，而以此強暴方式妨害警員及偵查員執行公
    務，致員警吳忠賢受有左手臂及右膝擦挫傷、偵查員李志翔
    受有右膝擦傷等傷害，及致之車牌號碼0000-00號偵防車之
    前保險桿、烤漆、前保內桿、鈑金、水箱罩、前保險桿飾條
    、及車牌號碼000-0000號偵防車之前保險桿、左前霧燈、大
    燈、板金、烤漆、左前門、水箱架、引擎蓋等多處損壞，而
    以此方式損壞警員職務上掌管之物品（張乃中涉犯傷害及毀
    損部分均未據告訴）。
三、案經臺灣屏東地方檢察署檢察官指揮臺南市政府警察局刑事
    警察大隊、海洋委員會海巡署偵防分署屏東查緝隊、屏東縣
    政府警察局及屏東縣政府警察局東港分局報告該署檢察官偵
    查起訴。
　　理    由
壹、程序部分
　　本判決以下所援引被告張乃中以外之人之供述證據，檢察官
    、被告及其辯護人於本院準備程序時均表示同意其證據能力
    （本院卷第87頁），復於本院審理時逐項調查後，均未於言
    詞辯論終結前聲明異議，本院審酌該等供述證據作成時外在
    情況及條件，核無違法取證或其他瑕疵，均有證據能力。
貳、實體部分
一、認定犯罪事實所憑之證據及理由：
（一）前開犯罪事實，業據被告於本院審理時坦承不諱，且有證
      人即購毒者林建宇於警詢時、購毒者吳婉婷、梁榮紋、孔
      凰宇、鄭傑鴻等4人於警詢及偵訊時、證人即施信宏友人
      潘彥霖於警詢時、證人即吳婉婷友人辛琬婷於警詢時、證
      人即被告女友楊智婷於警詢時之證述相符；復有（販賣毒
      品部分）被告持用之門號0000000000號行動電話與本案購
      毒者聯繫之通訊軟體LINE、WECHAT對話記錄翻拍畫面及還
      原訊息、監視器錄影畫面截圖及翻拍照片、被告行動電話
      上網紀錄、臺南市政府警察局刑事警察大隊搜索扣押筆錄
      、扣押物品目錄表、高雄市立凱旋醫院109年8月18日高市
      凱醫驗字第65584號濫用藥物成品檢驗鑑定書，及（妨害
      公務部分）現場錄影光碟及蒐證照片、公務車行照影本、
      車輛詳細資料報表、受損車輛維修估價表、臺灣屏東地方
      檢察署110年12月3日屏檢介儉109偵緝288字第1109044658
      號函暨偵查報告2份、照片14張、維修估價表、估價單各1
      份等證在卷可稽；並有扣案之甲基安非他命8包（驗餘淨
      重15.591公克）、被告持用之蘋果牌IPHONE8PLUS行動電
      話1 支（含門號0000000000號SIM卡1 張）、電子磅秤1台
      等物扣案為憑，足認被告上開任意性自白核與事實相符，
      堪信為真實。
（二）又販賣毒品行為之處罰基礎，主要在於行為人將持有之毒
      品讓與他人使之擴散，並取得對價，所著重者厥為讓與與
      對價之意涵上；倘於有償讓與他人之初，即係出於營利之
      意思，並已著手實行，其以高於購入原價出售者，固為販
      賣行為，設若因故不得不以原價或低於原價讓與他人時，
      亦屬販賣行為；必也始終無營利意思，而以原價或低於原
      價有償讓與他人，始得以轉讓罪論處。又所謂營利之意圖
      ，即犯罪之目的，原則上不以發生特定結果為必要，是不
      以實際從中得利為必要（最高法院104 年度台上字第379
      、435 號判決意旨參照）。另按我國法令對販賣毒品者臨
      以嚴刑，惟毒品仍無法禁絕，其原因實乃販賣毒品存有巨
      額之利潤可圖，故販賣毒品者，如非為巨額利潤，必不冒
      此重刑之險，是以有償販賣毒品者，除非另有反證證明其
      出於非圖利之意思而為，概皆可認其係出於營利之意而為
      （最高法院87年度台上字第3164號、93年度台上字第1651
      號判決意旨參照）。查被告所犯本案如附表各編號所示之
      各次販賣甲基安非他命犯行，均為有償行為，核與一般販
      賣毒品一手交錢一手交貨之交易型態無殊，客觀上已該當
      於毒品販賣之實行，佐以販賣毒品屬重罪，衡情販毒者取
      得毒品之成本與售出之價格應存在相當之價差，是被告自
      甘承受重典完成如附表各編號所示之各次交易，並收受價
      金，其主觀上有藉此等交易從中取利之意圖，要無疑義。
（三）綜上所述，本件事證明確，被告前揭犯行均足認定，應依
      法論科。
二、論罪科刑
（一）按行為後法律有變更者，適用行為時之法律。但行為後之
      法律有利於行為人者，適用最有利於行為人之法律，刑法
      第2條第1項定有明文。查被告行為後，毒品危害防制條例
      第4條第2項、第17條第2項等規定，已於109年1月15日修
      正公布，並於109年7月15日施行；另就刑法第135條第1項
      於110年1月20日修正公布，並增訂第3項之加重規定，自
      同年月22日生效施行。經比較新舊法之結果，均以修正前
      即行為時之規定對被告較為有利，依刑法第2條第1項前段
      規定，應適用行為時即修正前毒品危害防制條例第4條第2
      項及第17條第2項、修正前刑法第135條第1項之規定。
（二）核被告就犯罪事實一所為，均係犯修正前毒品危害防制條
      例第4條第2項之販賣第二級毒品罪；就犯罪事實二所為，
      係犯刑法第138條之損壞公務員職務上掌管之物品罪、修
      正前刑法第135條第1項之對公務員依法執行職務時施強暴
      罪。被告為販賣而持有第二級毒品之低度行為，均分別為
      販賣之高度行為所吸收，不另論罪。
（三）罪數之說明：
　  ⒈接續犯：被告以駕車衝撞、拉扯等方式對員警、偵查員施
      以強暴之行為，係於密切接近之時間，於同一地點所為，
      並侵害同一國家法益，應屬接續犯而論以單一之對公務員
      依法執行職務時施強暴罪。
　  ⒉單純一罪：按刑法第135條第1項之妨害公務罪，屬妨害國
      家公務之執行，為侵害國家法益，並非侵害個人法益之犯
      罪，如對於公務員2 人以上依法執行職務時為之，仍屬單
      純一罪，並無刑法第55條想像競合犯之法例適用（最高法
      院85年度臺非字第238號判決意旨參照）。準此，被告針
      對在場執行職務之員警吳忠賢、謝宗融、黃愉珺及偵查員
      李志翔施強暴之行為，屬侵害同一國家法益，不因遭其施
      強暴手段之公務員有數人而有想像競合規定之適用，亦應
      僅論以單一之對公務員依法執行職務時施強暴罪。
　  ⒊想像競合犯：被告以一駕車衝撞行為，同時觸犯上開損壞
      公務員職務上掌管之物品罪及對公務員依法執行職務時施
      強暴罪等二罪名，為想像競合犯，應依刑法第55條規定，
      從一重之損壞公務員職務上掌管之物品罪處斷。
　  ⒋數罪併罰：被告就犯罪事實一附表編號1至12之販賣第二級
      毒品罪及犯罪事實二之所犯之損壞公務員職務上掌管之物
      品罪等13罪間，犯意各別、行為互殊，應予分論併罰。
（四）減輕其刑之說明：
　　⒈被告就犯罪事實一附表各編號所示販賣第二級毒品之犯行
      ，均已於偵查及本院審理時自白犯行，應分別依修正前毒
      品危害防制條例第17條第2項規定，減輕其刑。
　　⒉至被告於偵訊時供稱其毒品來源部分，因被告之通訊軟體
      記錄已刪除，而未能追查，且被告所供稱之對象係因他案
      遭通緝緝獲，並非被告供述而查獲等情，有臺南市政府警
      察局刑事警察大隊110年11月4日南市警刑大科偵字第1100
      600586號函暨偵查報告、海洋委員會海巡署偵防分署屏東
      查缉隊110年11月10日偵屏東字第1103000990號函在卷可
      查（本院卷第101-107頁），故此部分尚無從依毒品危害
      防制條例第17條第1項之規定減輕其刑，併此敘明。
（五）爰以行為人之責任為基礎，審酌被告漠視法令禁制，而為
      前述之販賣海洛因及轉讓、施用甲基安非他命等犯行，助
      長施用毒品惡習，戕害國民身心健康甚鉅，已對社會秩序
      造成危險，且於員警查緝時，竟駕車衝撞警車及員警，侵
      害公務機關執行職務之嚴正性，並危害依法執行職務之公
      務員之人身安全，當不宜輕縱；並衡酌被告販賣甲基安非
      他命之數量等犯罪情節；兼衡被告已坦承全部犯行之犯後
      態度，及其自述之智識程度、生活經濟狀況（本院卷第21
      0頁），及其犯罪動機、目的等一切情狀，分別量處如附
      表各編號及主文所示之刑。又被告以類似方法為相同犯罪
      多次時，如以實質累加之方式定應執行刑，則處罰之刑度
      顯將超過其行為之不法內涵，而違反罪責原則；又考量因
      生命有限，刑罰對被告造成之痛苦程度，係隨刑度增加而
      生加乘效果，而非以等比方式增加，故以隨罪數增加遞減
      其刑罰之方式，當即足以評價被告行為之不法性之法理（
      即多數犯罪責任遞減原則），爰以前揭多數犯罪責任遞減
      原則，就被告所犯各罪定其應執行之刑如主文所示。
三、沒收之說明
（一）扣案之甲基安非他命8包：
      扣案之白色晶體8包（驗餘淨重共計15.591公克）經送高
      雄市立凱旋醫院檢驗，結果均檢出第二級毒品甲基安非他
      命成分等情，有該院濫用藥物成品檢驗鑑定書在卷可查（
      109年度偵緝字第288號卷〔下稱偵緝卷〕第73-75頁），可
      知前揭扣案之白色晶體8包俱為甲基安非他命；又被告自
      承：扣案之甲基安非他命8包均係其最後一次（按：即附
      表編號10）販賣毒品所剩餘等語（本院卷第86-87頁），
      應與無可析離之包裝袋8個，併依毒品危害防制條例第18
      條第1項前段規定，在被告該次販賣第二級毒品罪主文項
      下宣告沒收銷燬。至上開毒品經送驗耗損部分既已滅失，
      則不另為沒收銷燬。
（二）犯罪工具：
      扣案之蘋果牌IPHONE8PLUS行動電話1支（含門號00000000
      00號SIM 卡1張）係被告用以與附表各編號所示之購毒者
      聯繫使用，扣案之磅秤1臺亦有用於本案販賣毒品犯行等
      情，業據被告於本院準備程序時自承在卷，並有通訊軟體
      LINE、WECHAT對話記錄翻拍畫面在卷可查，均應依毒品危
      害防制條例第19條第1項規定，在被告所犯各該次販賣第
      二級毒品罪刑主文項下，宣告沒收。至其餘扣案之物，並
      無證據足認與本案販賣毒品有關，均不予宣告沒收。
（三）犯罪所得：
      被告如附表各編號所示之販賣毒品所得均已收受等情，業
      據被告於本院審理時自承在卷（本院卷第87頁），是未扣
      案如附表各編號所示之交易金額，均屬於被告之販賣毒品
      所得，均應依刑法第38條之1第1項、第3項規定，在被告
      所犯如附表各編號所示之各罪主文項下宣告沒收，於全部
      或一部不能沒收時，追徵其價額。
四、公訴意旨就前開犯罪事實二部分，認被告另涉犯刑法第277
    條第1項之傷害罪等語。然按告訴或請求乃論之罪未經告訴
    者，法院應諭知不受理之判決；法院諭知不受理判決，得不
    經言詞辯論而為之，刑事訴訟法第303條第3款、第307條分
    別定有明文。查被告此部分犯行，經檢察官提起公訴，認其
    涉犯刑法第277條第1項之傷害罪嫌，依刑法第287條前段之
    規定，須告訴乃論。惟查被害人吳忠賢、李志翔於偵查中並
    未接受訊問，且卷內亦無被害人2人提出告訴之記載；員警
    吳忠賢於前揭偵查報告中，更表示其與李志翔均不提出傷害
    告訴等語明確（本院卷第119頁），是堪認本案傷害部分未
    經告訴，又公訴意旨認被告此部分傷害犯行與前開已經論罪
    科刑之對公務員依法執行職務時施強暴之犯罪事實間，有想
    像競合犯裁判上一罪之關係，爰不另為不受理之諭知，附此
    敘明。
據上論斷，依刑事訴訟法第299 條第1項前段，判決如主文。
本案經檢察官鍾佩宇提起公訴，檢察官王光傑到庭執行職務。
中　　華　　民　　國　　111 　年　　3 　　月　　17　　日
                  刑事第四庭    審判長法　官　黃柏霖
                                      法  官  李宛臻
                                      法  官  林敬超
以上正本證明與原本無異。
如不服本判決應於收受判決後20日內向本院提出上訴書狀，並應
敘述具體理由；其未敘述上訴理由者，應於上訴期間屆滿後20日
內向本院補提理由書（均須按他造當事人之人數附繕本）「切勿
逕送上級法院」。
中　　華　　民　　國　　111 　年　　3 　　月　　18　　日
                                      書記官  呂靜雯
附錄本件判決引用之法條：
修正前毒品危害防制條例第4條
製造、運輸、販賣第一級毒品者，處死刑或無期徒刑；處無期徒
刑者，得併科新臺幣 2 千萬元以下罰金。
製造、運輸、販賣第二級毒品者，處無期徒刑或 7 年以上有期
徒刑，得併科新臺幣 1 千萬元以下罰金。
製造、運輸、販賣第三級毒品者，處 7 年以上有期徒刑，得併
科新臺幣 7 百萬元以下罰金。
製造、運輸、販賣第四級毒品者，處 5 年以上 12 年以下有期
徒刑，得併科新臺幣 3 百萬元以下罰金。
製造、運輸、販賣專供製造或施用毒品之器具者，處 1 年以上
7 年以下有期徒刑，得併科新臺幣 1 百萬元以下罰金。
前五項之未遂犯罰之。
中華民國刑法第138條
毀棄、損壞或隱匿公務員職務上掌管或委託第三人掌管之文書、
圖畫、物品，或致令不堪用者，處5年以下有期徒刑。
修正前中華民國刑法第135條
對於公務員依法執行職務時，施強暴脅迫者，處3年以下有期徒
刑、拘役或9千元以下罰金。
意圖使公務員執行一定之職務或妨害其依法執行一定之職務或使
公務員辭職，而施強暴脅迫者，亦同。
犯前二項之罪，因而致公務員於死者，處無期徒刑或7年以上有
期徒刑；致重傷者，處3年以上10年以下有期徒刑。
【附表】
編號 犯罪事實（含犯罪之時、地、毒品種類、價格、方式及購毒者） 主文（含宣告刑及沒收） 1 林建宇於108年11月20日9時34分前某時許，先與張乃中所持用之門號0000000000號行動電話內通訊軟體聯絡並約定毒品交易。張乃中遂於當日9時34分許，在屏東縣鹽埔鄉漁港內，以2,500元之價格，販賣第二級毒品甲基安非他命1包予林建宇，並收受其所交付之2,500元。 張乃中犯販賣第二級毒品罪，處有期徒刑參年捌月。扣案之電子磅秤壹臺及蘋果牌IPHONE8PLUS行動電話壹支（含門號○○○○○○○○○○號SIM卡壹張），均沒收；未扣案之犯罪所得新臺幣貳仟伍佰元沒收，於全部或一部不能沒收或不宜執行沒收時，追徵其價額。 2 林建宇於108年11月21日9時20分前某時許，先與張乃中所持用之門號0000000000號行動電話內通訊軟體聯絡並約定毒品交易。張乃中遂於當日9時20分許，在屏東縣鹽埔鄉漁港內，以2,500元之價格，販賣第二級毒品甲基安非他命1包予林建宇，並收受其所交付之2,500元。 張乃中犯販賣第二級毒品罪，處有期徒刑參年捌月。扣案之電子磅秤壹臺及蘋果牌IPHONE8PLUS行動電話壹支（含門號○○○○○○○○○○號SIM卡壹張），均沒收；未扣案之犯罪所得新臺幣貳仟伍佰元沒收，於全部或一部不能沒收或不宜執行沒收時，追徵其價額。 3 林建宇於108年11月26日10時7分前某時許，先與張乃中所持用之門號0000000000號行動電話內通訊軟體聯絡並約定毒品交易。張乃中遂於當日10時7分許，在屏東縣鹽埔鄉漁港內，以2,500元之價格，販賣第二級毒品甲基安非他命1包予林建宇，並收受其所交付之2,500元。 張乃中犯販賣第二級毒品罪，處有期徒刑參年捌月。扣案之電子磅秤壹臺及蘋果牌IPHONE8PLUS行動電話壹支（含門號○○○○○○○○○○號SIM卡壹張），均沒收；未扣案之犯罪所得新臺幣貳仟伍佰元沒收，於全部或一部不能沒收或不宜執行沒收時，追徵其價額。 4 施信宏於109年3月4日22時前某時許，先與張乃中所持用之門號0000000000號行動電話內通訊軟體聯絡並約定毒品交易。張乃中遂於當日22時許，在屏東縣東港鎮之全家便利商店東隆店，以7,500元之價格，販賣第二級毒品甲基安非他命1包予施信宏，並收受其所交付之7,500元。 張乃中犯販賣第二級毒品罪，處有期徒刑參年拾月。扣案之電子磅秤壹臺及蘋果牌IPHONE8PLUS行動電話壹支（含門號○○○○○○○○○○號SIM卡壹張），均沒收；未扣案之犯罪所得新臺幣柒仟伍佰元沒收，於全部或一部不能沒收或不宜執行沒收時，追徵其價額。 5 吳婉婷於109年6月6日16時10分前某時許，先與張乃中所持用之門號0000000000號行動電話內通訊軟體聯絡並約定毒品交易。張乃中遂於當日16時10分許，在被告位在屏東縣○○鎮○○路00○0號住處前，以1,500元之價格，販賣第二級毒品甲基安非他命1包予吳婉婷，並收受其所交付之1,500元。 張乃中犯販賣第二級毒品罪，處有期徒刑參年捌月。扣案之電子磅秤壹臺及蘋果牌IPHONE8PLUS行動電話壹支（含門號○○○○○○○○○○號SIM卡壹張），均沒收；未扣案之犯罪所得新臺幣壹仟伍佰元沒收，於全部或一部不能沒收或不宜執行沒收時，追徵其價額。 6 吳婉婷於109年6月8日11時25分前某時許，先與張乃中所持用之門號0000000000號行動電話內通訊軟體聯絡並約定毒品交易。張乃中遂於當日11時25分許，在被告位在屏東縣○○鎮○○路00○0號住處前，以1,500元之價格，販賣第二級毒品甲基安非他命1包予吳婉婷，並收受其所交付之1,500元。 張乃中犯販賣第二級毒品罪，處有期徒刑參年捌月。扣案之電子磅秤壹臺及蘋果牌IPHONE8PLUS行動電話壹支（含門號○○○○○○○○○○號SIM卡壹張），均沒收；未扣案之犯罪所得新臺幣壹仟伍佰元沒收，於全部或一部不能沒收或不宜執行沒收時，追徵其價額。 7 梁榮紋於109年6月8日11時25分前某時許，先與張乃中所持用之門號0000000000號行動電話內通訊軟體聯絡並約定毒品交易。張乃中遂於當日11時25分許，在被告位在屏東縣○○鎮○○路00○0號住處前，以1,000元之價格，販賣第二級毒品甲基安非他命1包予梁榮紋，並收受其所交付之1,000元。 張乃中犯販賣第二級毒品罪，處有期徒刑參年捌月。扣案之電子磅秤壹臺及蘋果牌IPHONE8PLUS行動電話壹支（含門號○○○○○○○○○○號SIM卡壹張），均沒收；未扣案之犯罪所得新臺幣壹仟元沒收，於全部或一部不能沒收或不宜執行沒收時，追徵其價額。 8 梁榮紋於109年6月19日15時14分前某時許，先與張乃中所持用之門號0000000000號行動電話內通訊軟體聯絡並約定毒品交易。張乃中遂於當日15時14分許，在被告位在屏東縣○○鎮○○路00○0號住處前，以500元之價格，販賣第二級毒品甲基安非他命1包予梁榮紋，並收受其所交付之500元。 張乃中犯販賣第二級毒品罪，處有期徒刑參年陸月。扣案之電子磅秤壹臺及蘋果牌IPHONE8PLUS行動電話壹支（含門號○○○○○○○○○○號SIM卡壹張），均沒收；未扣案之犯罪所得新臺幣伍佰元沒收，於全部或一部不能沒收或不宜執行沒收時，追徵其價額。 9 梁榮紋於109年7月2日22時19分前某時許，先與張乃中所持用之門號0000000000號行動電話內通訊軟體聯絡並約定毒品交易。張乃中遂於當日22時19分許，在被告位在屏東縣○○鎮○○路00○0號住處前，以1,000元之價格，販賣第二級毒品甲基安非他命1包予梁榮紋，並收受其所交付之1,000元。 張乃中犯販賣第二級毒品罪，處有期徒刑參年捌月。扣案之電子磅秤壹臺及蘋果牌IPHONE8PLUS行動電話壹支（含門號○○○○○○○○○○號SIM卡壹張），均沒收；未扣案之犯罪所得新臺幣壹仟元沒收，於全部或一部不能沒收或不宜執行沒收時，追徵其價額。 10 梁榮紋於109年7月10日23時17分前某時許，先與張乃中所持用之門號0000000000號行動電話內通訊軟體聯絡並約定毒品交易。張乃中遂於當日23時17分許，在被告位在屏東縣○○鎮○○路00○0號住處前，以500元之價格，販賣第二級毒品甲基安非他命1包予梁榮紋，並收受其所交付之500元。 張乃中犯販賣第二級毒品罪，處有期徒刑參年陸月。扣案之甲基安非他命捌包（含包裝袋捌個，驗餘淨重共計拾伍點伍玖壹公克）均沒收銷燬；扣案之電子磅秤壹臺及蘋果牌IPHONE8PLUS行動電話壹支（含門號○○○○○○○○○○號SIM卡壹張），均沒收；未扣案之犯罪所得新臺幣伍佰元沒收，於全部或一部不能沒收或不宜執行沒收時，追徵其價額。 11 孔凰宇於109年7月9日16時25分前某時許，先與張乃中所持用之門號0000000000號行動電話內通訊軟體聯絡並約定毒品交易。張乃中遂於當日16時25分許，在被告位在屏東縣○○鎮○○路00○0號住處前，以2,000元之價格，販賣第二級毒品甲基安非他命1包予孔凰宇並收受其所交付之2,000元。 張乃中犯販賣第二級毒品罪，處有期徒刑參年捌月。扣案之電子磅秤壹臺及蘋果牌IPHONE8PLUS行動電話壹支（含門號○○○○○○○○○○號SIM卡壹張），均沒收；未扣案之犯罪所得新臺幣貳仟元沒收，於全部或一部不能沒收或不宜執行沒收時，追徵其價額。 12 鄭傑鴻於108年1月31日22時30分前某時許，先與張乃中所持用之門號0000000000號行動電話內通訊軟體聯絡並約定毒品交易。張乃中遂於當日22時30分許，在屏東縣東港鎮華僑市場旁，以6,000元之價格，販賣第二級毒品甲基安非他命1包予鄭傑鴻並收受其所交付之6,000元。 張乃中犯販賣第二級毒品罪，處有期徒刑參年拾月。扣案之電子磅秤壹臺及蘋果牌IPHONE8PLUS行動電話壹支（含門號○○○○○○○○○○號SIM卡壹張），均沒收；未扣案之犯罪所得新臺幣陸仟元沒收，於全部或一部不能沒收或不宜執行沒收時，追徵其價額。